【裁判字號】    96,交聲,1536
【裁判日期】    970319
【裁判案由】    違反道路交通管理處罰條例聲明異議
【裁判全文】
臺灣士林地方法院交通事件裁定        96年度交聲字第1536號
原處分機關  交通部公路總局臺北區監理所基隆監理站
異  議  人
即受處分人  甲○○
上列受處分人因違反道路交通管理處罰條例案件，對於交通部公
路總局臺北區監理所基隆監理站96年11月20日所為處分（原處分
案號：基監字第裁42-AEW352867號），聲明異議，本院裁定如下
：
    主  文
異議駁回。
    理  由
一、按禁止臨時停車線，用以指示禁止臨時停車路段，本標線為
    紅色實線，禁止時間原則為全日24小時，如有縮短之必要時
    ，應以標誌及附牌標示之，道路交通標誌標線號誌設置規則
    第169 條定有明文。另道路交通安全規則第111 條第1 項第
    3 款、道路交通管理處罰條例第55條第3 款並規定，設有禁
    止臨時停車標誌、標線處所不得臨時停車；汽車駕駛人在設
    有禁止臨時停車標誌、標線處所臨時停車者，處新臺幣（下
    同）300 元以上600 元以下罰鍰。又「臨時停車」，係指車
    輛因上、下人、客，裝卸物品，其引擎未熄火，停止時間未
    滿3 分鐘，保持立即行駛之狀態者，道路交通管理處罰條例
    第3 條第9 款亦規定甚明。
二、原處分意旨略以：異議人即受處分人甲○○於民國96年10月
    13日晚間10時30分許，將車牌2N-936號營業小客車停放於臺
    北市○○○路○ 段448 號前處，經警攔停舉發「在設有禁止
    臨時停車標線處所臨時停車（在劃有紅線路段臨時停車）」
    之違規，爰依道路交通管理處罰條例第55條第3 款，裁處罰
    鍰300 元等語。
三、聲明異議意旨略以：異議人於96年10月13日晚間載送客人至
    臺北市○○○路○ 段與昆陽街口處讓客人下車後，因見交通
    號誌將在30秒後變換，故未馬上駕車離開，不久後便從北向
    南處來了一位員警舉發異議人違規，異議人當時有向員警說
    明異議人係在停等紅燈，但對方不予理會仍開單舉發。異議
    人更質疑，於忠孝東路6 段430 號至448 號路段處，並未設
    立紅線禁止臨時停車之標示牌，但在同路段400 號至426 號
    及370 號至396 號二路段處，則有設立標示牌告知紅線禁止
    臨時停車，該名員警所開違規內容似不合理。又異議人當時
    如係在綠燈時未駕車駛離而遭處罰，異議人無話可說，況且
    異議人還在車上又沒有熄火、引擎還在發動等語。
四、經查：本件異議人即受處分人甲○○於96年10月13日晚間10
    時30分許，將車牌2N-936號營業小客車停放在臺北市○○○
    路○ 段448 號前劃有禁止臨時停車紅線處讓車上乘客下車之
    事實，業據異議人所不否認，並有臺北市政府警察局北市警
    交字第AEW352867 號舉發違反道路交通管理事件通知單一份
    附卷可稽，是異議人確有上開於標示紅線處所臨時停車之違
    規事實，應甚明確，堪予認定。另異議人辯稱：伊係為停等
    紅燈始未將汽車駛離前揭劃有禁止臨時停車紅線處所，況伊
    人尚在車上未熄火、引擎還在發動云云。然依道路交通管理
    處罰條例第3 條第9 款規定，所謂「臨時停車」係指車輛因
    上、下人、客，裝卸物品，其引擎未熄火，停車時間未滿3
    分鐘，保持立即行駛之狀態者而言，查本件異議人已自承其
    係在臺北市○○○路○ 段與昆陽街交岔路口處讓客人下車，
    又該處所本屬前揭劃有禁止臨時停車紅線之路段，故本件異
    議人上開「在紅線處所臨時停車」之違規情事至為明確。另
    異議人復辯稱其係因看到交通號誌將在30秒後變換，因此才
    未馬上駕車駛離而於該處所停等紅燈，然就一般客觀交通狀
    況觀察，倘若並無任何交通意外阻塞情況發生，則一般汽車
    於交通離峰時段，以30秒之時間順利通過設有交通號誌之交
    岔路口，實非困難之事，況本件舉發違規時間係在晚間10時
    30分許之交通離峰時段，異議人本有寬裕的時間，可以順利
    通過系爭設有交通號誌之交岔口路段，洵可選擇立刻駕車通
    過，而不宜停留於原處等待紅燈。復依道路交通標誌標線號
    誌設置規則第169 條亦規定，用以指示禁止臨時停車路段之
    標線為紅色實線，禁止時間原則為全日24小時，從而，凡於
    道路緣石正面、頂面，抑或無緣石之道路路面標劃有紅色實
    線之路段，均係全日24小時禁止臨時停車，尚不因未同時設
    置禁止臨時停車標示牌而有所不同，本件異議人違規之事實
    洵堪認定。異議人另於本院調查時陳稱「臺北市到處都是紅
    線，如因紅線都不能臨時停車，叫乘客如何下車，我們很為
    難」，此乃行政機關管理之問題，仍無解於異議人之違規行
    為與其所受之處分。
五、綜上所述，本件異議人確有於上揭時、地，在設有禁止臨時
    停車標線處所臨時停車之違規事實，從而，原處分機關依道
    路交通管理處罰條例第55條第3 款及違反道路交通管理事件
    統一裁罰基準表規定，裁罰異議人300 元罰鍰，核無違誤，
    本件異議人之異議為無理由，自應將其異議駁回。
六、據上論斷，應依道路交通管理處罰條例第87條第2 項、道路
    交通案件處理辦法第19條，裁定如主文。
中    華    民    國    97    年    3     月    19   日
                  交通法庭法  官  洪英花
以上正本證明與原本無異。
如不服本裁定應於送達後5 日內向本院提出抗告狀。
                          書記官  趙彩彤
中    華    民    國    97    年    3     月    20    日


司法院資訊處製作；財團法人民間司法改革基金會備份。
